臺灣苗栗地方法院刑事判決　　　　　　　 94年度訴字第632號
公　訴　人　臺灣苗栗地方法院檢察署檢察官
被　　　告　甲○○
　　　　　　　　　　現於臺灣臺中監獄苗栗分監執行中
上列被告因毒品危害防制條例案件，經檢察官提起公訴（94年度
毒偵字第1566號），被告於本院準備程序進行中，就被訴事實為
有罪之陳述，經本院告知簡式審判程序意旨，並聽取公訴人及被
告之意見後，合議裁定由受命法官獨任進行簡式審判程序審理，
本院判決如下：
    主  文
甲○○連續施用第一級毒品，處有期徒刑捌月。扣案之注射針筒
貳支、橡皮筋壹條，均沒收。又持有第二級毒品，處有期徒刑參
月。扣案之第二級毒品安非他命壹包（含袋重零點柒公克）沒收
銷燬之。應執行有期徒刑玖月，扣案之注射針筒貳支、橡皮筋壹
條，均沒收；扣案之第二級毒品安非他命壹包（含袋重零點柒公
克）沒收銷燬之。
    事  實
一、甲○○於民國92年間，因施用毒品案件，經臺灣雲林地方法
　　院裁定送觀察、勒戒後，認無繼續施用毒品之傾向，於92年
　　11月26日執行完畢釋放，並由臺灣雲林地方法院檢察署檢察
　　官於92年12月2 日以92年度毒偵字第1117號為不起訴處分確
　　定。詎仍不思戒除毒癮，於前開觀察、勒戒執行完畢釋放後
　　5 年內，復基於施用第1 級毒品之概括犯意，於94年8 月初
　　某日21時許及94年10月10日晚上8 時許，在雲林縣虎尾鎮○
    ○路25號居處及苗栗縣公館鄉玉泉村15鄰25號住處，連續施
    用第1 級毒品海洛因2 次。又甲○○明知安非他命業經公告
    列為毒品危害防制條例第2 條第2 項第2 款之第2 級毒品，
    不得非法持有，竟於94年10月11日13時30分許，向綽號「阿
    國」之成年人，購得第2 級毒品1 包（含袋重共0.7公克）
    而持有之。嗣於94年10月11日14時30分許，警方為調查其友
    人謝德明涉嫌毒品危害防制條例案件之相關事證，持臺灣苗
    栗地方法院所核發之搜索票至苗栗縣公館鄉鶴岡村4 鄰113
    號搜索時，甲○○亦剛好在場，並當場查獲甲○○棄置於上
    址廚房垃圾桶內之注射針筒2 支、橡皮筋1 條，及藏放在客
    廳茶几下方之安非他命1 包（含袋重共0.7 公克），經將其
    帶回警局採尿送驗，結果呈嗎啡陽性反應，始獲悉上情。
二、案經苗栗縣警察局移送臺灣苗栗地方法院檢察署檢察官偵查
    後起訴。
    理  由
一、本件被告黃世良所犯為死刑、無期徒刑或最輕本刑為3 年以
    上有期徒刑以外之罪，其於準備程序中就被訴事實為有罪之
    陳述，經法官告知簡式審判程序之旨，並聽取公訴人之意見
    後，爰依刑事訴訟法第273 條之1 第1 項規定，由受命法官
    獨任進行簡式審判程序，合先敘明。
二、訊據被告甲○○對於前述犯罪事實坦承不諱，且被告為警查
    獲時所採集之尿液經送驗結果，係呈嗎啡陽性反應，此有苗
    栗縣警察局刑警隊偵辦毒品案件嫌疑人尿液登記簿、中山醫
    學大學附設醫院藥物濫用檢測中心出具之濫用藥物尿液檢驗
    報告各1 份在卷可憑。又其為警查扣之晶體1 包，經檢驗之
    結果，為第二級毒品安非他命，此有苗栗縣警察局刑警隊查
    獲甲○○涉嫌毒品危害防制條例毒品初步鑑驗報告單1 紙在
    卷可考，復經證人謝德明證述屬實，又有第2 級毒品安非他
    1 包（含袋重0.7 公克）、注射針筒2 支、橡皮筋1 條扣案
    可佐，足見其自白與犯罪事實相符。
三、被告甲○○於92年間，因施用毒品案件，經臺灣雲林地方法
　　院裁定送觀察、勒戒後，認無繼續施用毒品之傾向，於92年
　　11月26日執行完畢釋放，並由臺灣雲林地方法院檢察署檢察
　　官於92年12月2 日以92年度毒偵字第1117號為不起訴處分確
　　定，此有臺灣高等法院被告全國前案紀錄表及臺灣苗栗地方
    法院檢察署刑案資料查註紀錄表各1 份附卷可佐，其於違反
    毒品危害防制條例案件，經觀察勒戒執行完畢釋放後5 年內
    再犯毒品危害防制條例第10條之罪，依同條例第23條第2 項
    之規定，應依法論科。核被告所為，係犯毒品危害防制條例
    第10條第1 項之施用第1 級毒品罪，其非法持有第2 級毒品
    安非他命，係犯同條例第11條第2 項之罪。被告為施用第1
    級毒品而持有海洛因之低度行為，應為施用之高度行為所吸
    收，均不另論罪。又其先後2 次施用第1 級毒品海洛因之犯
    行，時間緊接，罪名與構成要件相同，顯係基於概括犯意而
    為，應依連續犯規定論以一罪，並加重其刑。又其所犯之上
    述2 罪，犯意各別，行為互殊，應予以分論併罰。爰審酌被
    告歷經觀察勒戒程序，猶無法戒絕毒癮，顯見其意志不堅，
    無悔改之決心，本不宜寬貸，惟其所為尚未害及他人，犯罪
    後坦承犯行、態度良好，以及其犯罪動機、目的、手段、所
    生危害等一切情狀，復衡酌檢察官之具體求刑，分別就其施
    用第1 級毒品、持有第2 級毒品之犯行，量處如主文所示之
    刑，並定其應執行刑。
四、扣案之第2 級毒品安非他命1 包（含袋重0.7 公克），係屬
    違禁物，不問屬於犯人與否，均應依毒品危害防制條例第18
    條第1 項前段之規定沒收銷燬之。又扣案之注射針筒2 支、
    橡皮筋1 條，均係被告所有，且供施用第1 級毒品之用，業
    據其供陳明確，應依刑法第38條第1 項第2 款之規定沒收。
據上論斷，應依刑事訴訟法第273 條之1 第1 項、第299 條第1
項前段，毒品危害防制條例條第10條第1 項、第11條第2 項，刑
法第11條、第56條、第51條第5 款，罰金罰緩提高標準條例第1
條前段，判決如主文。
本件經檢察官黃智勇到庭執行職務。
中　　華　　民　　國　　94　　年　　12　　月　　30　　日
                  刑事第三庭    法　官  呂 曾 達
如不服本判決，應於送達後10日內，向本院提出上訴狀（應附繕
本）。
                                書記官  陳 淑 華
中　　華　　民　　國　　94　　年　　12　　月　　30　　日
附錄法條：
毒品危害防制條例第10條
施用第一級毒品者，處 6 月以上 5 年以下有期徒刑。
施用第二級毒品者，處 3 年以下有期徒刑。
毒品危害防制條例第11條
持有第一級毒品者，處 3 年以下有期徒刑、拘役或新臺幣 5 萬
元以下罰金。
持有第二級毒品者，處 2 年以下有期徒刑、拘役或新臺幣 3 萬
元以下罰金。
持有專供製造或施用第一、二級毒品之器具者，處 1 年以下有期
徒刑、拘役或新臺幣 1 萬元以下罰金。
持有毒品達一定數量者，加重其刑至二分之一，其標準由行政院
定之。
